---
title: 'Stats Homework #9'
author: "2015-26042 Hyunghun Cho"
date: "2016년 11월 25일"
output:
  pdf_document:
    includes:
      in_header: header.tex
---

```{r setup, include=FALSE}
knitr::opts_chunk$set(echo = TRUE)
```

# Analysis Exercise

```{r cats}
library(MASS)
cats
str(cats)
summary(cats)

plot(cats$Bwt, cats$Hwt)
print(cor(cats$Bwt, cats$Hwt))
cor.test(cats$Bwt, cats$Hwt)
cor.test(cats$Bwt, cats$Hwt, method = "spearman")
cor.test(cats$Bwt, cats$Hwt, method = "kendall")
mytest <- lm(cats$Hwt ~ cats$Bwt)
print(mytest)
plot(cats$Hwt ~ cats$Bwt)

plot(cats$Bwt, cats$Hwt, type="n", xlab="Body Weight in kg.",
     ylab="Heart Weight in g", 
     main="Heart Weight vs. Body Weight of Cats")
points(cats$Bwt[cats$Sex == "F"], cats$Hwt[cats$Sex=="F"],
       pch=16, col="red")
points(cats$Bwt[cats$Sex == "M"], cats$Hwt[cats$Sex=="M"],
       pch=16, col="blue")

lm.cats <- mytest
abline(lm.cats, col="red")

plot(lm.cats)
summary(mytest)

```

# Exercises

## 7.23 Tourism spending

### (a)
관광객의 수와 소비량은 양의 상관 관계를 가지고 있다.

### (b)
explanatory variable: Number of tourists
response variable: Spending

### (c)
이 regression line을 통해 관광객의 수에 따른 소비량을 예측할 수 있게 된다.

### (d)
Linearity: 좌측 scatterplot 그림을 통해 explanatory variable과 response variable이 선형 관계를 갖는 것을 확인할 수 있음
Nearly Normal residuals: 우측 histogram 그림을 통해 잔차(residuals)의 분포가 left skewed 되어 있음
Constant variablity: 중앙 scatterplot 그림을 통해 residuals 이 각 explanatory variable에 따라 비슷하게 퍼져 있어야 하는데 그렇지 않음 
따라서, 조건을 만족시킨다고 볼 수 없음.

## 7.29 Murders and poverty, Part I.

### (a)
y = -29.901 + 2.559x

### (b)
빈곤율이 0일 때의 예상 연간 살인자 수

### (c)
빈곤율이 증가하거나 감소할때 증가 혹은 감소하는 연간 살인자 수의 변화 비율

### (d)
linear regression model로 y 값의 variablity를 해석할 수 있는 % 

### (e)
```{r}
r.square <- 0.7052 
r <- sqrt(r.square)
print(r)
```


## 7.31 Outliers, Part I.
(a) 우측 하단에 존재. 이 점의 영향을 미침으로 말미암아 regression line의 slope가 치우치게 되었음.

(b) 우측 하단에 존재하나 regression line의 slope에 영향을 미치지 않음

(c) 중앙 상단에 존재하나 regression line의 slope에 영향을 미치지 않음. 

## 7.32 Outliers, Part II.
(a) 좌측 상단에 존재. 이 점은 regression line slope의 변화에 영향을 미치는 influential point 임.

(b) 좌측 하단에 존재. 하지만 influential point는 아니라서 regression line slope 에 영향을 미치지 않음

(c) 중앙 상단에 존재. 하지만 influential point는 아님

## 7.38 Husbands and wives, Part III.

### (a) 
귀무 가설(H.0)이 beta1 == 0 이고  대립가설 (H.A) 이 beta1 != 0 일때 p-value가 0.01보다 작으므로 귀무 가설을 기각할 수 있으며 즉, 남편의 나이와 아내의 나이의 차이가 나이별로 변화한다고 볼 수 있다. 

### (b)
y = 1.5740 + 0.9112 * x

### (c)
slope 값 0.9112은 남편의 나이가 변함에 따라 아내의 나이가 변하는 비율을 의미하고 intercept 1.5740은 남편의 나이가 0 일때의 아내 나이 예측 값을 의미한다.  

### (d)
```{r}
r.square <- 0.88
r <- sqrt(r.square)
print(r)
```

### (e) 
51.69. R square 가 클수록 예측 값을 신뢰할 수 있다. 
```{r}
x <- 55
y <- 1.5740 + 0.9112 * x
print (y)
```

### (f)
그럴 수 없음. extrapolation은 피해야 함.

## 7.40 Rate my professor.

### (a)

```{r}
t <- 4.13
se <- 0.0322
beta1 <- se * t 
print (beta1)
```

### (b)
beta1 값이 음수이기 때문에 teaching evaluation과 beauty 와의 관계는 positive가 아니다.

### (c)
Linearity: beauty와 teaching evaluation 과의 scatterplot에서 explanatory variable 과 response variable이 선형 관계를 갖는 것을 눈으로 확인하기 힘듦
Nearly Normal residuals: histogram 그림을 통해 잔차(residuals)의 분포가 약간 left skewed 되어 있으나 거의 normal 임.
Constant variablity: residuals scatterplot을 통해 explanatory variable에 따른 response variable이 유사하게 퍼져 있음.

## 7.41 Murders and poverty, Part II.

### (a)
귀무가설(H.0)는 beta1 == 0 이고 대립가설(H.A) 은 beta1 != 0 이다

### (b)
p-value값이 0.01보다 작음으로 귀무가설을 기각하며 따라서 이 데이터는 빈곤율은 살인율의 significant predictor라고 할 수 있는 증거가 된다.  

### (c)
각각의 빈곤율이 높아질 수록 백만 명당 살인율은 평균 1.64에서 3.478 사이에서 증가한다.
```{r}
n <- 20
df <- n - 2
t.df <- 2.10
beta1 <- 2.559
se <- 0.39
interval <- c(beta1 - t * se, beta1 + t * se) 
print (interval)
```

### (d)
p-value가 0.01 보다 작으므로 귀무가설을 기각하고 confidential interval 사이에 0이 없다.