---
title: 'Stats Homework #8'
author: "2015-26042 Hyunghun Cho"
date: "2016년 11월 10일"
output:
  pdf_document:
    includes:
      in_header: header.tex
---

```{r setup, include=FALSE}
knitr::opts_chunk$set(echo = TRUE)
```

# Analysis Exercises
## Goodness of fit test

```{r}
voters.observed <- c(338, 136, 30)
voters.all <- sum(voters.observed)
votes.reported <- c(0.6329, 0.341, 0.0261)
voters.length <- length(voters.observed)
df.voters <- length(voters.observed) - 1
chi.square <- 0
for (i in 1:voters.length) {
  result <- (voters.observed[i] - voters.all * 
      votes.reported[i])^2 / (voters.all *
      votes.reported[i])
  chi.square <- chi.square + result
}
print(chi.square)
p.value <- pchisq(q = chi.square, df = df.voters, lower.tail = FALSE)
print(p.value)
```

## Chi-Square test of independence

```{r}
scores <- matrix(c(63, 31, 25, 88, 55, 33, 96, 55, 32), ncol=3, byrow = TRUE)
colnames(scores) <- c("Grades", "Popular", "Sports")
rownames(scores) <- c("4th", "5th", "6th")
scores <- as.table(scores)
print(scores)
chisq.test(scores)
```

# 6.7 Exercises

## 6.26 The Daily Show

### (a)
True, 귀무가설인 두 집단 간의 차이가 없다면 confidence interval 사이에 0이 있어야 하는데 존재하지 않으므로 차이가 없다는 귀무가설을 기각한다.

### (b)
False, 두 집단의 차이의 평균 값이 95% 신뢰 수준에서 0.07과 0.15 사이에 존재한다는 의미이지 대졸 이상 학력자들이 고졸 이하 학력자들보다 the Daily Show를 7% 미만 혹은 15% 이상 시청한다는 의미는 아니다. 

### (c)
True

### (d)
True

### (e)
False, 신뢰 수준은 변하지 않는다.

## 6.29 Offshore drilling, Part I
```{r}
answers <- matrix(c(154, 132, 180, 126, 104, 131), ncol=2, byrow = TRUE)
colnames(answers) <- c("Graduates", "Nongraduates")
rownames(answers) <- c("Support", "Oppose", "Do not know")
answers <- as.table(answers)
print(answers)
```

### (a)
```{r}
total.survey <- sum(answers)
p_hat.grad <- sum(answers["Do not know", "Graduates"]) / sum(answers[, "Graduates"])
print(p_hat.grad)
p_hat.nongrad <- sum(answers["Do not know", "Nongraduates"]
    ) / sum(answers[, "Nongraduates"])
print(p_hat.nongrad)

```

### (b)
만일 대졸 이상 학력자 중에서 "모른다"고 응답한 비율을 prop.grad 이라고 하고 고졸 이하 학력자 중에서 동일하게 응답한 비율을 prop.nongrad 라고 한다면 귀무가설은 prop.grad 와 prop.nongrad 가 같다이고 대립 가설은 prop.grad 와 prop.non_grad 가 같지 않다가 된다.
random sampling 이고 샘플의 숫자가 각각 모수의 10% 이하 임으로 독립을 만족시킨다. success-failure condition 확인을 위해 pooled proportion p.hat 은 다음과 같이 만족한다.
```{r}
p_hat <- sum(answers["Do not know",]) / total.survey
print(p_hat)
z <-  (p_hat.grad - p_hat.nongrad) / sqrt((p_hat * (1-p_hat)
  ) / sum(answers[, "Graduates"]) + (p_hat * (1-p_hat)
  ) / sum(answers[, "Nongraduates"]))
print(z)
p_value <- pnorm(-abs(z)) * 2
print(p_value)
```
p-value 가 .01 미만으로 매우 작으므로 귀무가설을 기각한다.  따라서 이 데이터는 대졸 이상 학력자가 모른다라고 응답한 비율과 고졸 이하의 학력자가 모른다고 응답한 비율이 서로 다르다는 것을 보여주는 증거를 제공한다. 

## 6.31 Offshore drilling, Part II

### (a)
```{r}
p_hat.grad <- sum(answers["Support", "Graduates"]) / sum(
  answers[, "Graduates"])
print(p_hat.grad)
p_hat.nongrad <- sum(answers["Support", "Nongraduates"]
    ) / sum(answers[, "Nongraduates"])
print(p_hat.nongrad)
```

### (b)
만일 대졸 이상 학력자 중에서 "지지한다"고 응답한 비율을 prop.grad 이라고 하고 고졸 이하 학력자 중에서 동일하게 응답한 비율을 prop.nongrad 라고 한다면 귀무가설은 prop.grad 와 prop.nongrad 가 같다이고 대립 가설은 prop.grad 와 prop.nongrad 가 같지 않다가 된다.
random sampling 이고 샘플의 숫자가 각각 모수의 10% 이하 임으로 독립을 만족시킨다. success-failure condition 확인을 위해 pooled proportion p.hat 은 다음과 같이 만족한다.
```{r}
p_hat <- sum(answers["Support",]) / total.survey
print(p_hat)
z <-  (p_hat.grad - p_hat.nongrad) / sqrt((p_hat * (1-p_hat)
      ) / sum(answers[, "Graduates"]) + (p_hat * (1-p_hat)
      ) / sum(answers[, "Nongraduates"]))
print(z)
p_value <- pnorm(-abs(z)) * 2
print(p_value)
```
p-value 가 .7 이상으로 크므로 귀무가설을 기각할 수 없다.  따라서 이 데이터는 대졸 이상 학력자가 지지한다라고 응답한 비율과 고졸 이하의 학력자가 지지한다고 응답한 비율이 서로 같다는 것을 보여주는 증거를 제공한다. 


## 6.44 Barking deer

```{r}
forages.obs <- c(4, 16, 67, 345)
total.forages <- sum(forages.obs)
forages.rep <- c(0.048, 0.147, 0.396, (
  1 - (0.048 + 0.147 +  0.396)))
forages.count <- length(forages.obs)
df.forage <- forages.count - 1

```

### (a)
귀무 가설은 사슴 서식지에서 관찰한 것과 보고된 것이 같은 분포를 따른다는 것이고 반대로 대립 가설은 관찰한 것과 보고된 것이 다른 분포를 따른다는 것이다.   

### (b)
chi sqaure goodness of fit test를 사용한다.

### (c)
independence: 관찰한 사슴 서식지를 ramdom sampling 했다고 볼 수 있다. sample size: 관찰된 woods 의 개수가 5 미만인  4 라서 조건을 만족시키기 애매할 수 있다.

### (d)
p-value가 매우 작기 때문에 귀무가설을 기각한다. 즉, 이 데이터는 보고된 사슴 서식지의 분포와 관찰한 서식지의 분포가 다름을 강하게 보여주는 증거가 된다.  

```{r}
chi.square <- 0
for (i in 1:forages.count) {
  expect <- total.forages * forages.rep[i]
  result <- (forages.obs[i] - expect)^2 / expect
  chi.square <- chi.square + result
}
print(chi.square)
p.value <- pchisq(q = chi.square, df = df.forage, lower.tail = FALSE)
print(p.value)
```

## 6.47 Offshore drilling, Part III
귀무가설은 대졸 이상 학력자와 고졸 이하의 학력자 간의 의견이 캘리포니아 만의 자원 채취에 관해 다르지 않다이고 대립 가설은 반대로 다르다는 것이다.
sample이 각각 모두 ramdom이면서 상관 관계가 없으며 모수의 10% 이만이기 때문에 indepence를 만족시키고 sample size는 각각 모두 5 이상이라 조건을 만족시킨다고 볼 수 있다.
```{r}
chisq.test(answers)
```
다음와 같이 테스트 한 결과 p value가 0.005 보다 작으므로 이 데이터는 자원 채취에 관한 의견이 학력 수준과 연관되어 있음을 보여주는 강한 증거가 된다. 


## 6.49 Shipping holiday gifts
```{r}
gifts <- matrix(c(72, 97, 76, 52, 76, 34, 31, 24, 
    9, 7, 6, 3, 3, 6, 4), ncol=3, byrow = TRUE)
colnames(gifts) <- c("A18-34", "A35-54", "A55+")
rownames(gifts) <- c("USPS", "UPS", "FedEx", "Something else", "Not sure")
gifts <- as.table(gifts)
print(gifts)
```

### (a)
귀무가설은 LA 거주자들의 연령대와 선호하는 선물 배송업체의 차이와 상관 관게가 없다는 것이고 대립 가설은 LA 거주자들의 연령대와 선호하는 선물 배송업체의 차이가 상관 관계가 있다는 것이다..

### (b)
sample이 각각 모두 ramdom이면서 상관 관계가 없으며 모수의 10% 이만이기 때문에 indepence를 만족시키나 sample size 측면에서 5 미만의 예상 숫자가 있기 때문에 조건을 만족시킬 수 없다.
```{r}
chisq.test(gifts)
```
다음과 같이 Chi-square test를 수행하면 예측이 틀릴 수 있다는 경고가 표시된다.
