---
title: 'Stats Homework #11'
author: "2015-26042 Hyunghun Cho"
date: "2016년 12월 17일"
output:
  pdf_document:
    includes:
      in_header: header.tex
---

```{r setup, include=FALSE}
knitr::opts_chunk$set(echo = TRUE)
```

# Spam detection model using logistic regression

```{r spam}
library(MASS)
library(broom)
library(pROC)
email <- read.table("email.txt", sep="\t", header=TRUE)
print (columns <- colnames(email))
g_refined = glm(spam ~ to_multiple+cc+image+attach+winner+password
  +line_breaks+format+re_subj+urgent_subj+exclaim_mess,
  data=email, family=binomial)
summary(g_refined)
prob=predict(g_refined, type=c("response"))
email$prob = prob
g <- roc(spam ~ prob, data=email)
plot(g)
auc.current <- g$auc
print(auc.current)

full_glm = glm(spam ~ to_multiple+from+cc+sent_email+time+image+
    attach+dollar+winner+inherit+viagra+password+
    num_char+line_breaks+format+re_subj+exclaim_subj+urgent_subj+
    exclaim_mess+number,
  data=email, family=binomial)
elemination.backward <- (stepAIC(full_glm, direction="backward", trace=TRUE)) 
print (elemination.backward$anova)
```

## Backward eliminated reduced model

```{r backward}
glm(
```


# Exercises

## 8.15 Possum classification, Part I

### (a)

히스토그램에서 보면 total_length 나 tail_length에서 outlier로 보이는 sample 들이 있으나 data의 수가 충분하다면 큰 영향을 미치지 않을 것으로 판단된다.

### (b)

head_tail의 elimination에 의해 모든 predictor의 estimate 값이 변화되었는데 이는 head_length가 다른 predictor들과 colinearity가 있다는 것을 의미한다. 상식적으로 생각해 볼때 head_length는 skull_width, total_length, tail_length에 영향을 미치며 성별 판단에도 영향을 미친다고 볼 수 있다.

## 8.17 8.15 Possum classification, Part II

### (a)

모델은 다음과 같다:
log(p_hat.i / (1- p_hat.i)) = 33.5095 -1.4207 x sex_male.i  - 0.2787 x skull_width.i + 0.5687 x total_length -1.8057 x tail_length
이때 total_length 만 population을 예측할 때 양(positive)의 영향을 미친다.

### (b)

