---
title: "Midterm-1 exercise"
author: "2015-26042 Hyunghun Cho"
date: "Sunday, October 09, 2016"
output: pdf_document
---

# 1. box plotting

```{r, echo=FALSE}
scores <- c(79, 83, 57, 82, 99, 83, 72, 74, 73, 51)
boxplot(scores)
```

# 2. HIV testing 

```{r}
infected <- 0.25
not_infected <- 1 - infected

true.positive <- 0.99
true.negative <- 1 - true.positive
false.positive <- 0.9
false.negative <- 1 - false.positive

infected.tested <- infected * true.positive
infected.all <- infected * true.positive + not_infected * false.negative
not_infected.all <- 1 - infected.tested
print (infected.tested/infected.all)
```

# 3. HIV testing again 

```{r}
infected <- infected.all
not_infected <- 1 - infected

infected.tested <- infected * true.positive
infected.all <- infected * true.positive + not_infected * false.negative
not_infected.all <- 1 - infected.tested
print (infected.tested/infected.all)
```

# 4. type 1 and type 2 error
## (a)
type 1 error: 테스트에서 검출한 결과가 실제 결과가 아닐 경우. false positive 
type 2 error: 테스트에서 검출하지 못한 결과가 실제 결과일 경우. false negative
## (b)
type 1 error로 테스트한 결과로 검출한 결과가 실제 결과가 아닐 경우를  현실에서 만날 확률을 의미하며 귀무가설이 참일 경우의 가능성과 유사 
## (c)
type 2 error로 범인이 아닌 사람을 범인이라고 판단하는 경우로 무고한 사람에게 징역 생활을 강요하게 되기 때문임 

# 5. P(A) = 0.2, P(B) = 0.8
## (a) P(A and B)?
A와 B가 서로 독립 사건일 경우에만 계산 가능

## (b)
```{r}
P.a <- 0.2
P.b <- 0.8
P.a_and_b <- P.a * P.b
P.a_or_b <- P.a + P.b - P.a_and_b
```

## (c)
No, if A and B is independent, P(A) is identical to P(A|B). however, P(A) is 0.2 but P(A|B) is 0.125.
```{r}
P.a_and_b <- 0.1
P.a_bar_b <- P.a_and_b / P.b

```

## (d)
```{r}
print(P.a_bar_b)
```


# 6. 
## (a)
```{r}
prob <- 0.75 * 0.75 * 0.75 * 0.25
print(prob)
```

## (b)
```{r}
prob1 <- 0.25 * 0.25 * 0.25 * 0.25 * 0.75
prob2 <- 0.25 * 0.25 * 0.25 * 0.25 * 0.25
print(prob1 + prob2)
```

## (c) Still mysterious ... confirmation needed
```{r}
n <- 5
prob <- 0.25
print(n * prob)
```

# 7. 
## (a)
```{r}
n <- 10
success <- 5
made_prob <- .75
miss_prob <- 1 - made_prob

prob <- choose(n, success) * made_prob^success * miss_prob^(n-success)
print(prob)
```

## (b)
```{r}
n <- 9
success <- 4

prev_prob <- choose(n, success) * made_prob^success * miss_prob^(n-success)
prob <- prev_prob * made_prob
print(prob)

```

## (c)
With (b), the combination of scenarios is limited that (a)


# 8.

```{r}
a <- c(1, 2, 3, 4, 5)
b <- c(3, 4, 5, 6, 7)
total <- c(a, b)
N.a <- length(a)
N.b <- length(b)
sum.a <- sum(a)
sum.b <- sum(b)
mean.a <- mean(a)
mean.b <- mean(b)
mean.total <- mean(total)
sum.a.sqr <- sum(a^2)
sum.b.sqr <- sum(b^2)
sum.total.sqr <- sum(total^2)
SS.a <- sum((a - mean.a)^2)
SS.b <- sum((b - mean.b)^2)
SS.total <- sum((total - mean.total)^2)
df <- (N.a - 1)  + (N.b - 1)
var.pooled <- (SS.a + SS.b) / df
est_sigma.mm <- sqrt(var.pooled/N.a + var.pooled/N.b)
t <- (mean.a - mean.b) / est_sigma.mm
print (t)
p.val <- pt(t, df=df, lower.tail = TRUE)
print (p.val)
t.test(a, b, var.equal=TRUE)
```

# 9. 
mu has in the interval.
```{r}
N <- 35
x.bar <- 134
mu <- 130
sigma <- 17
conf <- 1.96 # 95% confidence interval
interval <- c( x.bar - (conf * sigma / sqrt(N)), x.bar + (conf * sigma / sqrt(N)))
print (interval)

```

# 10.
```{r}
obs <- c(5, 6, 7, 8, 5, 6, 7, 8, 6, 7)
mu.x <- mean(obs)
n <- length(obs)
df <- n - 1
SS <- sum((obs - mu.x)^2) 
s.x <- sqrt((SS / (n - 1)) / n)
null <- 0
SE <- s.x / sqrt(n)
conf_level <- .975
t.df <- qt(conf_level, df=df)
print(t.df)
interval <- c(mu.x - t.df * SE, mu.x + t.df * SE)
print(interval)
```

# 11. Normal distribution vs. t-distribution
모집단, 샘플 집단,  degree of freedom


# 12.

